# 请教同一控制下合并外币折算差额的处理

提问人：nikan 时间：2012-03-15 16:51:42
1. 包含
2. 外币报表折算差额在编制合并报表时，应在多数股东和少数股东之间分摊，因此，重述前期报表时，亦应予以恢复；
3. 是的。

回答人：chenyiwei
对于第 3 点，同一控制下合并中被合并方的其他综合收益也应当像留存收益一样，是全额恢复的，所以合并报表层面的被合并方外币折算差额应当是其全部而不仅仅是合并日后累计的金额。